臺灣新竹地方法院刑事判決　　　　　　　 96年度易字第386號
公　訴　人　臺灣新竹地方法院檢察署檢察官
被　　　告　甲○○
上列被告因竊盜案件，經檢察官提起公訴（96年度偵字第1602號
），被告於本院準備程序進行中，先就被訴事實為有罪之陳述，
經本院裁定進行簡式審判程序，本院判決如下：
    主  文
甲○○竊盜，未遂，累犯，處有期徒刑月，如易科罰金，以新
臺幣壹仟元折算壹日；減為有期徒刑壹月又拾伍日，如易科罰金
，以新臺幣壹仟元折算壹日。又未指定犯人，而向該管公務員誣
告犯罪，累犯，處有期徒刑肆月，如易科罰金，以新臺幣壹仟元
折算壹日；減為有期徒刑貳月，如易科罰金，以新臺幣壹仟元折
算壹日。應執行有期徒刑月，如易科罰金，以新臺幣壹仟元折
算壹日。
    事  實
一、甲○○前因施用第二級毒品安非他命案件，經臺灣桃園地方
    法院於民國92年7月1日以92年度易字第488號判決判處有期
    徒刑5月確定，又因施用第一級毒品海洛因案件，經同法院
    於92年7月29日以92年度訴字第714號判決判處有期徒刑7月
    確定，上開2案件定應執行為有期徒刑10月，於94年3月28日
    因縮短刑期執行完畢。詎其不知悔改，於96年2月15日下午4
    時許，騎乘女友母親劉鄭菊梅所有車牌號碼RRI-053號輕型
    機車，行經新竹市○區○○街29號前方時，見該址地下室大
    門未上鎖，竟意圖為自己不法之所有，停車後進入該地下室
    ，徒手竊取乙○○所有之熱水器1臺，因發出聲響為乙○○
    發覺下樓查看，甲○○見狀逃逸，並將上開機車棄置現場，
    致未能得逞。甲○○逃逸後思及機車棄置行竊現場，惟恐遭
    警循線查緝，竟另行起意，基於誣告之犯意，明知上開機車
    並未失竊，於同日晚間某時，以電話聯繫劉鄭菊梅向其謊稱
    前揭輕型機車業已於96年2月15日上午某時遭竊，請其代為
    報警，致不知情之劉鄭菊梅於96年2月16日上午8時25分許，
    前往桃園縣政府警察局中壢分局自強派出所，向有偵查犯罪
    職務之警員報稱前揭輕型機車業於96年2月15日中午12時許
    ，在新竹市○區○○路31號前遭竊，甲○○以此方式，未指
    定犯人而誣告他人涉犯竊盜罪；其嗣於所誣告之案件尚未裁
    判確定前之本案警詢、偵訊及本院審理時，均自白犯罪。
二、案經新竹巿警察局第二分局報請臺灣新竹地方法院檢察署檢
    察官偵查起訴。
    理  由
一、前揭犯罪事實，業據被告甲○○於警詢偵查及本院審理時坦
    承不諱（96年度偵字第1602號卷第4-8頁之96年3月2日警詢
    筆錄、第45-47頁之96年4月18日偵訊筆錄、本院96年7月30
    日準備程序筆錄、審判筆錄），核與證人即被害人乙○○警
    詢偵查中指訴之被竊情節相符（見同上偵卷第9-12頁之96年
    2月27日警詢筆錄、第36-37頁之96年3月27日偵訊筆錄）。
    被告利用不知情之劉鄭菊梅向警方謊報機車失竊之事實，亦
    據證人劉鄭菊梅警詢時證述明確在卷（見同上偵卷第13-16
    頁之96年3月1日警詢筆錄）；且劉鄭菊梅於96年2月16日上
    午8時25分許，前往桃園縣政府警察局中壢分局自強派出所
    ，向有偵查犯罪職務之警員報稱其所有車牌號碼RRI-053號
    輕型機車於96年2月15日中午12時許，在新竹市○區○○路
    31號前遭竊，復有該份警詢筆錄（見同上偵卷第51-52頁之
    96年2月16日警詢筆錄），該機車車籍作業系統-查詢認可資
    料、車輛竊盜車牌失竊資料個別查詢報表、桃園縣政府警察
    局桃警刑車字第915567號車輛協尋證明單存卷可按（見同上
    偵卷第24-26頁）。此外，復有該輕型機車及行竊現場照片
    附卷可參（見同上偵卷第22-23頁），足認被告任意性自白
    核與事實相符，應堪採信。綜上所述，本件事證明確，被告
    竊盜及未指定犯人誣告犯行堪以認定，應依法論科。
二、被告雖已著手於竊盜行為之實施，惟未生竊得財物之結果，
    其犯罪尚屬未遂，核其行竊被害人乙○○所有之熱水器，惟
    未得手，係犯刑法第320條第1項、第3項之竊盜未遂罪，另
    其利用不知情之劉鄭菊梅謊報機車失竊，所為係犯同法第17
    1條第1項之未指定犯人誣告罪。被告利用不知情之劉鄭菊梅
    謊報機車失竊，係間接正犯。其所犯上開2罪，犯意各別，
    罪名不同，應分論併罰之。起訴書認被告竊得被害人乙○○
    所有之熱水器6臺及三用電表1臺，惟查，被害人乙○○於偵
    查中到庭結陳：該處都沒有上鎖，一般人是可以隨意進出，
    我也無法確定是否係被告竊取6臺熱水器，只是我確實有這
    些損失等語在卷（見同上偵卷第37頁），蒞庭檢察官據此減
    縮起訴事實為被告竊取乙○○所有之熱水器1臺未遂，併予
    敘明。被告前因施用第二級毒品安非他命案件，經臺灣桃園
    地方法院於92年7月1日以92年度易字第488號判決判處有期
    徒刑5月確定，又因施用第一級毒品海洛因案件，經同法院
    於92年7月29日以92年度訴字第714號判決判處有期徒刑7月
    確定，上開2案件定應執行為有期徒刑10月，於94年3月28日
    因縮短刑期執行完畢，此有臺灣高等法院被告前案紀錄表在
    卷可按，其受徒刑之執行完畢，5年以內故意再犯有期徒刑
    以上之前揭2罪，為累犯，應依刑法第47條第1項之規定加重
    其刑。被告雖已著手於竊盜行為之實施，惟未生竊得財物之
    結果，其犯罪尚屬未遂，爰依刑法第25條之規定減輕其刑；
    另其犯刑法第171條第1項之誣告罪，於所誣告之案件裁判確
    定前自白，爰依刑法第172條之規定，減輕其刑，並均依法
    先加後減。審酌被告犯罪後坦承犯行，態度尚稱良好，竊取
    未果所生危害非鉅，未免遭警查緝而謊報機車失竊之犯罪動
    機，暨其生活狀況、品行、智識程度、犯罪之動機、目的、
    手段等一切情狀，各量處如主文所示之刑，並均諭知易科罰
    金之折算標準。末查被告因犯竊盜罪及未指定犯人誣告罪，
    分別經本院量處有期徒刑3月、4月，因其犯罪時間均在中華
    民國96年4月24日以前，合於中華民國九十六年罪犯減刑條
    例所定之減刑條件，爰依該條例第2條第1項第3款、第7條、
    第9條之規定，減其宣告刑2分之1，故分別減為有期徒刑1月
    又15日、2月，並定其應執行刑，且均諭知易科罰金之折算
    標準。
據上論斷，應依刑事訴訟法第273條之1第1項、第299條第1項前
段，刑法第320條第1項、第3項、第171條第1項、第25條、第172
條、第51條第5款、第47條第1項、第41條第1項前段，中華民國
九十六年罪犯減刑條例第2條第1項第3款、第7條、第9條，刑法
施行法第1條之1第1項、第2項前段，判決如主文。
中　　華　　民　　國　　96　　年　　 8　　月　　20　　日
                  刑事第五庭    法　官　吳靜怡
以上正本證明與原本無異。
如不服本判決應於收受本判決後十日內向本院提出上訴書狀，其
未敘述上訴理由者，並得於提起上訴後十日內向本院補提理由書
狀( 均須按他造當事人之人數附繕本 )「切勿逕送上級法院」。
中　　華　　民　　國　　96　　年　　 8　　月　　20　　日
                                書記官　馮玉玲
附錄本案論罪科刑法條全文：
中華民國刑法第320條(普通竊盜罪、竊佔罪)
意圖為自己或第三人不法之所有，而竊取他人之動產者，為竊盜
罪，處5年以下有期徒刑、拘役或500元以下罰金。
意圖為自己或第三人不法之利益，而竊佔他人之不動產者，依前
項之規定處斷。
前二項之未遂犯罰之。
中華民國刑法第171條（未指定犯人誣告罪）
未指定犯人，而向該管公務員誣告犯罪者，處1年以下有期徒刑
、拘役或3百元以下罰金。
未指定犯人，而偽造、變造犯罪證據，或使用偽造、變造之犯罪
證據，致開始刑事訴訟程序者，亦同。
